# 请教陈版主：关于出售后代保管的收入确认的会计处理

提问人：aRQue 时间：2013-01-30 20:51:47
陈版主，你好！关于出售后代保管的收入确认的会计处理，现特向您咨询： 卖方在规定时间内完成了发货准备，买方由于仓容量问题不能接收货物，因此卖方及买方签署了货物托管协议。卖方为买方保管货物。在代保管期间，货物所有权属于买方，卖方对货物的安全负责，如有任何外在因素引起的货物损坏，责任由卖方承担。保管期间为一个月，如果买方未按时收货，由于引起的一切经济和法律责任由买方承担。 请问，会计上，收入是在什么时候确认的？ 盼回复！ 谢谢！

回答人：chenyiwei
参照IAS 18中对“开出帐单但代管货物”销售收入确认条件的相关指引：
“开出账单但代管商品”的销售，指按买方要求延迟交货，但买方取得了所有权并接受账单。 收入的确认应在买方取得所有权并满足以下条件之时： ① 很可能进行交货； ② 该项库存商品在销售时已经认定并随时可以交付给买方； ③ 买方明确地给予延迟交货的指令； ④ 适用通常的付款条件。 如果仅有购买或制造到时交货的商品的意向，不能确认收入。
你可以根据本案例的具体情况，判断何时全部满足上述条件。